臺中高等行政法院裁定
　　　　　　　　　　　　　　　　　　 95年度簡字第00192號
原　　　告　甲○○
被　　　告　臺中市稅捐稽徵處
代　表　人　乙○○
上列當事人間因使用牌照稅罰鍰事件，原告不服臺中市政府中華
民國95年11月8日府法訴字第0950234618號訴願決定，提起行政
訴訟，本院裁定如下：
    主　文
原告之訴駁回。
訴訟費用由原告負擔。
    理　由
一、按「納稅義務人對於核定稅捐之處分如有不服，應依規定格
    式，敘明理由，連同證明文件，依左列規定，申請復查：一
    、依核定稅額通知書所載有應納稅額或應補徵稅額者，應於
    繳款書送達後，於繳納期間屆滿翌日起算30日內，申請復查
    。」稅捐稽徵法第35條第1項第1款定有明文。又按「訴願之
    提起，應自行政處分達到或公告期滿之次日起30日內為之。
    」復為訴願法第14條第1項所明定。另按「原告之訴，有起
    訴不備其他要件者，行政法院應以裁定駁回之。」行政訴訟
    法第107條第1項第10款定有明文。
二、本件原告因使用牌照稅罰鍰事件，係於民國94年11月28日收
    受繳款書，有送達證書附卷可稽（見原處分卷第37頁），該
    繳款書之限繳期限為94年12月31日，則本件原告應於95年2
    月3日（原應至95年1月30日止，因逢春節假日順延）之前申
    請復查，惟原告遲至95年3月2日始提出陳情書向被告機關表
    示不服，依前揭規定，已逾申請復查期限，被告予以駁回，
    洵無違誤。原告不服，提起訴願，本件原告係於95年7月21
    日收受被告95年7月20日中市稅法字第0950014946號復查決
    定書，有經原告蓋章收受之復查決定書送達證書附卷可稽（
    見原處分卷第10頁），計其提起訴願之30日不變期間，係自
    95年7月22日起算，至95年8月21日屆滿（原應至95年8月20
    日止，因逢例假日順延1日），而原告遲至95年8月22日始提
    起訴願，有被告機關收文日戳可按（見原處分卷第7頁），
    訴願決定雖未以其訴願已逾法定不變期間，不予受理，而為
    駁回之決定，其結果並無不同。原告復對之提起行政訴訟，
    顯非合法，應予駁回。本件既經以程序駁回，則兩造其餘實
    體上之主張，即無審究之必要，附此敘明。
三、依行政訴訟法第107條第1項第10款、第104條、民事訴訟法
    第95條、第78條，裁定如主文。
中　　華　　民　　國　　96　　年　　1　　 月　　11　　日
                第二庭法  官　林  秋  華
以上正本證明與原本無異。
如不服本裁定，應於裁定送達後10日內，以本訴訟事件所涉及之
法律見解具有原則性者，始得向本院提出抗告狀並表明抗告理由
，經最高行政法院許可，否則不得抗告；如於本裁定宣示後送達
前提起抗告者，應於裁定送達後10日內補提抗告理由書（均應依
對造人數提出繕本）。提起抗告應繳納送達用雙掛號郵票390元
（34元及5元郵票各10份)。
中　　華　　民　　國　　96　　年　　1　　月　　15　　日
                      書記官  黃  靜  華
